【裁判字號】    97,審交訴,110
【裁判日期】    970819
【裁判案由】    公共危險等
【裁判全文】
臺灣高雄地方法院刑事判決           97年度審交訴字第110號
公  訴  人  臺灣高雄地方法院檢察署檢察官
被      告  甲○○
上列被告因公共危險案件，經檢察官提起公訴（97年度調偵字第
500 號），本院改依簡式審判程序審理，判決如下：
    主  文
甲○○犯肇事致人傷害逃逸罪，累犯，處有期徒刑柒月，減為有
期徒刑參月又拾伍日，如易科罰金，以新臺幣壹仟元折算壹日。
    事實及理由
一、按本件被告甲○○所犯係死刑、無期徒刑、最輕本刑為3 年
    以上有期徒刑以外之罪，其於準備程序就被訴事實為有罪之
    陳述，經受命法官告知簡式審判程序之旨，並聽取其與公訴
    人之意見後，本院認無不得或不宜改依簡式審判程序進行之
    處，爰依刑事訴訟法第273 條之1 第1 項、第284 條之1 ，
    裁定本件由受命法官獨任進行簡式審判程序，合先敘明。
二、本件犯罪事實及證據，除犯罪事實「甲○○曾因竊盜案件，
    經臺灣臺東地方法院以91年度訴字第90號判處有期徒刑3 月
    確定，嗣於民國91年11月26日易科罰金執行完畢」更正為「
    甲○○前因違反公務人員選舉罷免法案件，經臺灣臺東地方
    法院以91年度簡字第76號判決，判處有期徒刑3 月確定，於
    91年11月26日易科罰金執行完畢」；證據部分補充「被告於
    本院審理中之自白」外，餘均引用檢察官起訴書所載，如附
    件。
三、核被告所為，係犯刑法第185 條之4 之肇事致人傷害逃逸罪
    。被告有上述之前科紀錄乙情，有臺灣高等法院被告前案紀
    錄表在卷可稽，其受有期徒刑執行完畢，5 年內故意再犯本
    件最重本刑為有期徒刑以上之罪，為累犯，應依刑法第47條
    第1 項規定加重其刑。爰審酌被告駕駛汽車肇事後，非但未
    立即照護被害人，反而逃離現場，所為實不足取，然念其犯
    後坦承犯行，業有悔意，且已與被害人達成和解、並將賠償
    金額給付被害人，業據被害人於本院審理中陳述在卷，態度
    良好，復參以被害人因本件車禍所受之傷害程度等一切情狀
    ，量處如主文所示之刑，且因被告犯罪時間於96年4 月24日
    以前，應依中華民國96年罪犯減刑條例，減其宣告刑2 分之
    1 如主文所示，並諭知易科罰金之折算標準，以資懲儆。
據上論斷，應依刑事訴訟法第273 條之1 第1 項、第284 條之1
、第299 條第1 項前段、第310 條之2 、第454 條第2 項，刑法
第185 條之4 、第47條第1 項、第41條第1 項前段，中華民國96
年罪犯減刑條例第2 條第1 項第3 款、第7 條、第9 條，判決如
主文。
本案經檢察官鄭益雄到庭執行職務。
中    華    民    國    97    年    8     月    19    日
                  交通法庭    法  官  陳君杰
以上正本證明與原本無異。
如不服本判決，應於判決送達後10日內，向本院提出上訴狀。
中    華    民    國    97    年    8     月    19    日
                              書記官  李承悌
附錄本判決論罪科刑法條全文：
刑法第185 條之4
駕駛動力交通工具肇事，致人死傷而逃逸者，處6 月以上5 年以
下有期徒刑。
附件：
臺灣高雄地方法院檢察署檢察官起訴書
                                     97年度調偵字第500號
    被      告  甲○○  男  33歲（民國○○年○月○○日生）
                        住臺東縣臺東市○○路○段153巷7弄
                          25號
                        居屏東縣潮州鎮232號4樓之8
                        國民身分證統一編號：Ｚ000000000號
上列被告因公共危險案件，業經偵查終結，認應提起公訴，茲將
犯罪事實及證據並所犯法條分敘如下：
            犯罪事實
一、甲○○曾因竊盜案件，經臺灣臺東地方法院以91年度訴字第
    90號判處有期徒刑3月確定，嗣於民國91年11月26日易科罰
    金執行完畢。又甲○○於96年1月24日5時10分許駕駛車牌號
    碼2G-5218號自用小客車，沿高雄市三民區○○○路由東向
    西駛至河北二路與中庸街口時，本應遵守道路交通號誌之指
    示減速慢行，且依當時情形，並無不能注意之情事，竟疏未
    注意及此，適丙○○駕駛車牌號碼ZK-9056號自小客車沿中
    庸街由北往南駛至上開路口，二車發生碰撞，致丙○○受有
    左小腿紅腫、左肩瘀傷、頸部酸痛等傷害（甲○○過失傷害
    部分未據告訴）。詎甲○○於駕車肇事後，明知其駕駛動力
    交通工具肇事已致人受傷，仍基於肇事逃逸之犯意，未採取
    救護或其他必要措施，亦未向警察機關報告，旋即開啟車門
    下車逃逸，並將所駕駛車輛棄置現場，經警依車牌號碼循線
    查悉上情。
二、案經高雄市政府警察局三民第一報告偵辦。
            證據並所犯法條
一、證據清單與待證事項：
┌──┬──────────┬───────────┐
│編號│證    據    名    稱│待     證    事     項│
├──┼──────────┼───────────┤
│ 一 │被告甲○○於偵查中之│坦承其於上開時地駕駛車│
│    │自白                │輛肇事致被害人丙○○受│
│    │                    │傷後，未採取救護或其他│
│    │                    │必要措施，亦未向警察機│
│    │                    │關報告即逃逸之事實    │
├──┼──────────┼───────────┤
│ 二 │證人即被害人丙○○之│證明被告於上開時地駕駛│
│    │證述                │車輛肇事致人受傷後而逃│
│    │                    │逸之事實              │
├──┼──────────┼───────────┤
│ 三 │道路交通事故現場圖、│證明被告與被害人有於上│
│    │、現場照片14張      │開時地發生車禍之事實，│
├──┼──────────┼───────────┤
│ 四 │阮綜合醫院診斷證明書│證明被害人因車禍受有傷│
│    │                    │害之事實              │
└──┴──────────┴───────────┘
二、核被告所為，係犯刑法第184條之4肇事逃逸罪嫌。又被告有
    如犯罪事實欄所載之論罪科刑執行情形，有本署刑案資料查
    註紀錄表在卷可稽，其於有期徒執行完畢後，5年之內再犯
    本件有期徒刑以上之罪，為累犯，請依刑法第47條第1項之
    規定加重其刑。
三、依刑事訴訟法第251條第1項提起公訴。
    此  致
臺灣高雄地方法院
中    華    民    國    97    年    5     月    9     日
                              檢  察  官  乙○○
上正本證明與原本無異
中    華    民    國    97    年    5     月    27    日
                              書  記  官  劉瑞貞
所犯法條
中華民國刑法第185條之4
駕駛動力交通工具肇事，致人死傷而逃逸者，處六月以上五年以
下有期徒刑。


司法院資訊處製作；財團法人民間司法改革基金會備份。
